【裁判字號】    96,訴,2578
【裁判日期】    970131
【裁判案由】    違反毒品危害防制條例
【裁判全文】
臺灣彰化地方法院刑事判決              96年度訴字第2578號
公  訴  人  臺灣彰化地方法院檢察署檢察官
被      告  甲○○
                      -4號（現另案於臺灣彰化監獄執行中）
上列被告因違反毒品危害防制條例案件，經檢察官提起公訴（
96 年度毒偵字第5802號），本院依簡式審判程序，判決如下：
    主  文
甲○○施用第一級毒品，累犯，處有期徒刑玖月。
    犯 罪 事 實
一、甲○○前因施用毒品案件，經本院以95年度毒聲字第146 、
    205 號裁定移送觀察、勒戒後，認無繼續施用毒品之傾向，
    於民國（下同）95年6 月1 日釋放，並由臺灣彰化地方法院
    檢察署檢察官以95年度毒偵字第194 、1611號為不起訴處分
    確定。其後，甲○○復因違反毒品危害防制條例等案件，經
    本院以95年度訴字第1584號判處有期徒刑6月確定，及經臺
    灣高等法院臺中分院上訴字第734號判處有期徒刑7月確定，
    入監執行，嗣經臺灣高等法院臺中分院以96年度聲減字第
    1412號裁定減刑，甫於96年7月20日縮短刑期執行完畢。詎
    其仍不知悔改，於前開觀察、勒戒執行完畢釋放後5年內，
    復基於施用第一級毒品海洛因之犯意，於96年9月19日下午6
    時許，在其位於彰化縣彰化市○○里○○路○段117巷15之4
    號之住所，以將第一級毒品海洛因摻入香煙內，點火加以吸
    食之方式，施用第一級毒品海洛因1次。嗣於96年9月20日上
    午8時5分許及同日上午8時7分許，因係毒品列管人口，至警
    局採集尿液送驗，結果呈嗎啡陽性反應而查獲。
二、案經彰化縣警察局彰化分局報請臺灣彰化地方法院檢察署檢
    察官偵查起訴，本院認有刑事訴訟法第273 條之1 第1 項之
    情形，而改依簡式審判程序審理。
    理  由
一、按除被告所犯為死刑、無期徒刑、最輕本刑為3 年以上有期
    徒刑之罪或高等法院管轄第1 審案件者外，於刑事訴訟法第
    273 條第1 項程序進行中，被告先就被訴事實為有罪之陳述
    時，審判長得告知被告簡式審判程序之旨，並聽取當事人、
    代理人、辯護人及輔佐人之意見後，裁定進行簡式審判程序
    ；除簡式審判程序及簡易程序案件外，第1 審應行合議審判
    ，刑事訴訟法第273 條之1 第1 項、第284 條之1 分別定有
    明文。本件被告甲○○所犯係死刑、無期徒刑、最輕本刑為
    3 年以上有期徒刑或高等法院管轄第1 審案件以外之罪，並
    於本院行準備程序時就被訴事實為有罪之陳述，本院合議庭
    依前揭規定，經評議結果，裁定改由受命法官獨任行簡式審
    判程序，先予敘明。
二、上揭事實，業據被告甲○○於本院行準備程序與審理時均坦
    承不諱，且其於96年9 月20日為警查獲時所採取之尿液，經
    送鑑驗結果，確呈嗎啡陽性反應，此有應受尿液採驗人尿液
    檢體採集送驗紀錄表及詮昕科技股份有限公司96年10月1 日
    所出具之濫用藥物尿液檢驗報告各2 紙附卷可稽，足認被告
    之自白應與事實相符，洵堪採信。再查，被告曾前因施用毒
    品案件，經本院以95年度毒聲字第146 、205 號裁定移送觀
    察、勒戒後，認無繼續施用毒品之傾向，於95年6 月1 日釋
    放，並由臺灣彰化地方法院檢察署檢察官以95年度毒偵字第
    194 、1611號為不起訴處分確定等情，有臺灣高等法院被告
    前案紀錄表及臺灣彰化地方法院檢察署刑案資料查註紀錄表
    各1 份在卷足憑，被告顯係於受觀察、勒戒執行完畢釋放後
    ，5 年內再犯毒品危害防制條例第10條第1 項之罪，依同條
    例第23條第2 項規定，應依法論科。綜上所述，本件犯罪事
    證明確，被告前開犯行洵堪認定。
三、核被告所為，係犯毒品危害防制條例第10條第1 項之施用第
    一級毒品罪。被告為施用毒品而持有第一級毒品，其持有之
    低度行為應為施用之高度行為所吸收，不另論罪。再查被告
    曾因違反毒品危害防制條例等案件，經本院以95年度訴字第
    1584號判處有期徒刑6月確定，及經臺灣高等法院臺中分院
    上訴字第734號判處有期徒刑7月確定，入監執行，嗣經臺灣
    高等法院臺中分院以96年度聲減字第1412號裁定減刑，甫於
    96年7月20日縮短刑期執行完畢等情，有臺灣彰化地方法院
    檢察署刑案資料查註紀錄表及臺灣高等法院被告前案紀錄表
    各1份附卷可稽，被告於受有期徒刑之執行完畢後，5年內再
    犯有期徒刑以上之罪，為累犯，應依刑法第47條第1項之規
    定，加重其刑。爰審酌被告前有施用毒品之不良素行，歷經
    觀察、勒戒及有期徒刑之執行程序後，仍未能徹底戒絕毒品
    ，顯見其意志不堅，惟念其施用毒品乃自戕一己之身體健康
    ，尚未危害他人，且犯後坦承犯行，暨其施用毒品之犯罪動
    機、目的、手段及其智識程度、生活狀況等一切情狀，量處
    如主文所示之刑，以示懲儆。
據上論斷，應依刑事訴訟法第273 條之1 第1 項、第299 條第1
項前段，毒品危害防制條例第10條第1 項、第23條第2 項，刑法
第11條前段、第47條第1 項，判決如主文。
本案經檢察官謝雨青到庭執行職務。
中    華    民    國    97    年    1     月    31    日
                  刑事第七庭  法  官  羅  永  安
以上正本證明與原本無異。
如不服本判決，應於判決送達後10日內，向本院提出上訴書狀，
上訴書狀應「敘述具體上訴理由」，並按他造當事人之人數附繕
本。「切勿逕送上級法院」。
中    華    民    國    97    年    1     月    31    日
                              書記官  魏  嘉  信
附錄本案論罪科刑法條全文：
毒品危害防制條例第10條
施用第一級毒品者，處 6 月以上 5 年以下有期徒刑。
施用第二級毒品者，處 3 年以下有期徒刑。


司法院資訊處製作；財團法人民間司法改革基金會備份。
